臺灣新竹地方法院宣示判決筆錄　　　　　 96年度訴字第750號
公　訴　人　臺灣新竹地方法院檢察署檢察官
被　　　告　乙○○
指定辯護人　本院公設辯護人甲○○
上列被告因強盜等案件，檢察官提起公訴（96年度偵字第4820號
）後，聲請改依協商程序而為判決，本院於中華民國96年12月31
日下午4時，在本院刑事第9法庭宣示判決，出席職員如下：
法官起立朗讀判決主文、犯罪事實要旨、處罰條文，及告以上訴
限制、期間並提出上訴狀之法院，且諭知記載其內容
一、主文：
    乙○○共同意圖為自己不法之所有，以恐嚇使人將本人之物
    交付，累犯，處有期徒刑拾月，減為有期徒刑伍月，如易科
    罰金，以新臺幣壹仟元折算壹日，扣案之本票柒張及空白本
    票拾捌張，均沒收；又共同意圖為自己不法之所有，以不正
    方法由自動付款設備取得他人之物，累犯，處有期徒刑月
    ，如易科罰金，以新臺幣壹仟元折算壹日，減為有期徒刑壹
    月又拾伍日，如易科罰金，以新臺幣壹仟元折算壹日。應執
    行有期徒刑陸月，如易科罰金，以新臺幣壹仟元折算壹日。
    扣案之本票柒紙及空白本票拾捌張，均沒收。
二、犯罪事實要旨：
（一）乙○○於民國92年間，因犯竊盜罪，經台灣台中地方法院
      於92年10月18日以92年度中簡字第2179號刑事簡易判決判
      處有期徒刑6月確定，於94年2月4日縮刑期滿執行完畢，
      詎其仍不知悔改。
（二）緣范誠祐（綽號「柚子」，其所涉恐嚇取財、以不正方法
      由自動付款設備取得他人之物罪嫌，業經本院於96年4月
      20日以96年度訴字第137號宣示判決筆錄分別判處有期徒
      刑10月、3月，應執行有期徒刑1年。緩刑3年，緩刑期內
      付保護管束確定）因替友人陳建璋出氣而毆打案外人呂建
      運並發生傷害糾紛，懷疑係丙○○將其年籍資料告知呂建
      運。乙○○（綽號「明哥」）竟與范誠祐共同基於妨害自
      由、恐嚇取財及傷害之犯意聯絡，於95年11月27日晚上10
      時30分許，委由不知情之友人蔡文賢駕駛車號不詳之自用
      小客車（該車車內原即附載1名不知情之綽號「小黑」真
      實姓名年籍不詳成年男子），前往位於新竹市○○路150
      號「GT撞球場」附近尋找丙○○，於該撞球場前發現丙○
      ○坐於其使用之車牌號碼AT5-990號重型機車上，與友人
      楊牧寰聊天；乙○○即下車與丙○○交涉，並將丙○○強
      押至該車後座，以范誠祐、乙○○分坐後座左、右兩側之
      方式，將丙○○箝制於該車後座中央，而共同以此種非法
      方法剝奪丙○○之行動自由；二人並利用均不知情之蔡文
      賢、「小黑」分坐該車駕駛座及副駕駛座，令丙○○感受
      范誠祐等人多勢眾之情勢，由乙○○喝令丙○○交付其所
      有之門號0000000000號行動電話1支（價值新台幣（【下
      同】3,000元）及皮夾1只（內含現金700元、郵局金融提
      款卡、身分證、駕照、學生證各1張），致丙○○心生畏
      懼而依其指示交付之。
（三）嗣該車駛至新竹市○○○路某不詳公墓時，乙○○及范誠
      祐承前犯意聯絡及行為分擔，將丙○○強押下車，先由范
      誠祐斥責遭丙○○出賣後，乙○○與范誠祐共同徒手毆打
      丙○○，適警方巡邏車經過，二人恐其犯行為警發覺，復
      共同將丙○○強推上車，因不知情之蔡文賢欲離開現場，
      范誠祐即以電話聯絡共同具有妨害自由犯意聯絡之少年林
      ○峰（所涉妨害自由非行行為，由台灣南投地方法院以96
      年度少護字第69號交付保護管束），騎乘機車至該公墓之
      另一地點，蔡文賢將該車駛至約定地點，乙○○及范誠祐
      將丙○○強押下車後，蔡文賢與「小黑」旋駕駛上揭車輛
      駛離現場。迨少年林○峰到達該地點後，乙○○、范誠祐
      復承前共同妨害自由、恐嚇取財及傷害之犯意聯絡，共同
      將丙○○推至該處某不詳隱密處所後，復共同毆打丙○○
      ，少年林○峰則在旁觀看，並由乙○○脅迫丙○○說出其
      所有之郵局金融提款卡密碼，令丙○○因心生畏懼而告知
      ，該二人於取得密碼後又復行毆打丙○○，致其受有右眉
      弓部裂傷（長2公分、寬0.5公分，縫合5針）、左下巴擦
      傷、右後前臂挫傷瘀腫等傷害（傷害部分，業經丙○○撤
      回告訴）。嗣因蔡文賢已駕車離去，而該處已無多餘交通
      工具，范誠祐遂以電話向不知情之陳建彰、林建瑞等人商
      借機車使用，待陳建彰、林建瑞與亦不知情之許展偉分別
      騎乘3輛機車到達該處所後，范誠祐即商借陳建彰之車號L
      2A-303號機車使用，並請林建瑞、許展偉將陳建彰載離該
      處。隨後乙○○、范誠祐及少年林○峰承前妨害自由之犯
      意聯絡，以范誠祐騎乘機車搭載丙○○，少年林○峰騎乘
      機車搭載乙○○跟隨在旁之方式，共同以此方法剝奪丙○
      ○之行動自由，並將丙○○押往其位於新竹市○○路○段1
      60巷77號4樓405室之租屋處；適3人途經前揭撞球場時，
      乙○○、范誠祐又喝令丙○○交出前揭車牌號碼AT5-990
      號重型機車之鑰匙，使丙○○因心生畏懼而依指示交付該
      車鑰匙予乙○○。乙○○於取得鑰匙後，即騎乘該機車偕
      同范誠祐及少年林○峰續押丙○○至其上開租屋處。迨抵
      達該處所後，乙○○、范誠祐與少年林○峰承前共同妨害
      自由之犯意聯絡，由乙○○命丙○○開啟該處房門，並喝
      令其不許出聲求救，待范誠祐、少年林○峰接續步入房間
      後，乙○○即以鎖上該處房門之方式，共同以此種非法方
      法剝奪丙○○之行動自由，隨後范誠祐即出示預先準備之
      空白本票，脅迫丙○○簽發票面金額均為15,000元之本票
      共7紙，丙○○因心生畏懼，遂依范誠祐之指示填具其姓
      名於該空白本票上之受款人及發票人欄位而行無義務之事
      。嗣范誠祐取得上開本票，並要脅丙○○不得報警或告知
      家人後，旋與少年林○峰離去，而由乙○○留於該處續行
      看守丙○○，迄同年月28日凌晨1時許，乙○○騎乘上開
      丙○○所使用之重型機車離去後（該機車嗣經丙○○與范
      誠祐聯繫後，丙○○於95年11月28日下午5時許，自行至
      玄奘大學停車場取回），丙○○始恢復行動自由。
（四）乙○○、范誠祐於取得丙○○所有之郵局金融提款卡後，
      復共同基於意圖為自己不法所有之犯意聯絡，由乙○○離
      開前揭丙○○租屋處後，旋於同日（即28日）凌晨1時19
      分許，至新竹市○○路86號統一香光超商內，將丙○○所
      有之前揭金融提款卡插入該店擺設之自動櫃員機內，並輸
      入向丙○○逼問而得之領款密碼，以此不正之方法使自動
      櫃員機誤判其係金融提款卡之合法持有人丙○○或其授權
      者持以行使，乃依輸入之領款數額指令自丙○○所有之郵
      局局號0000000號、帳號0000000號帳戶中交付現金2,000
      元（丙○○所有之皮夾及郵局金融提款卡於其前揭取回機
      車時，即自該機車之置物箱內發現並經其領回）。
（五）嗣范誠祐得知其上開犯行業據丙○○報警處理並循線偵辦
      ，為湮滅事證，乃於95年12月2日某時許，將上開本票7紙
      藏置於不知情之前女友陳亭宇所使用停放於新竹市○○路
      31號附近車號不詳之機車置物箱中，並以電話聯絡陳亭宇
      於知其遭警查獲之際，即代為丟棄或燒燬之，惟陳亭宇未
      予理會，主動聯繫范誠祐之家屬將上開本票7紙取回，家
      屬復將之全數交由玄奘大學主任教官舉幼中於95年12月18
      日晚上8時許，在玄奘大學國資大樓3樓338教室內代為交
      還予丙○○，嗣經丙○○提出交予承辦員警查扣之，並扣
      得空白本票18張，始得悉上情。（扣案之本票7紙及空白
      本票18張，係乙○○、范誠祐共同犯本件妨害自由犯行所
      得或供其所用之物，併依刑法第38條第1項第2、3款之規
      定宣告沒收）。（起訴書就上開犯罪事實，原認被告係涉
      犯刑法第328條第1項之強盜罪，且與所涉犯之刑法第339
      條之2第1項之以不正方法由自動付款設備取得他人之物罪
      ，係修正前刑法第55條後段之牽連犯關係等語，惟本案並
      無證據證明被害人丙○○有因被告等人之前揭行為，而喪
      失意思自由並達於不能抗拒之程度，且此部分復據公訴人
      當庭變更起訴法條為刑法346條第1項之恐嚇取財罪，並主
      張被告所犯傷害罪（已撤回）及強制罪犯行，為剝奪行動
      自由罪之部分行為而不另論罪，所犯剝奪行動自由罪及恐
      嚇取財罪，則依想像競合關係從一重之恐嚇取財罪論處（
      參本院卷第23頁），又被告行為時，刑法已將牽連犯之規
      定予以刪除，其所犯之恐嚇取財罪與以不正方法由自動付
      款設備取得他人之物罪，為數罪關係，應予分論併罰，本
      院核後亦認本案之法律關係如是，爰就公訴人變更後之犯
      罪事實及法條為本案認罪協商範圍，附此敘明。）
三、處罰條文：
    刑法第28條、第302條第1項、第346條第1項、第339條之2第
    1項、第47條第1項、第51條第5款、第41條第2項、第38條第
    1項第2、3款，中華民國九十六年罪犯減刑條例第7條、第9
    條。
四、協商判決除有刑事訴訟法第455條之4第1項第1款於本訊問程
    序終結前，被告撤銷協商合意或檢察官撤回協商聲請者；第
    2款被告協商之意思非出於自由意志者；第4款被告所犯之罪
    非第455條之2第1項所定得以協商判決者；第6款被告有其他
    較重之裁判上一罪之犯罪事實者；第7 款法院認應諭知免刑
    或免訴、不受理者情形之一，及違反同條第2 項「法院應於
    協商合意範圍內為判決；法院為協商判決所科之刑，以宣告
    緩刑或2 年以下有期徒刑、拘役或罰金為限」之規定者外，
    檢察官與被告均不得上訴。
五、如有前項得上訴之情形，得自收受宣示判決筆錄送達之日起
    10日內，向本院提出上訴書狀，上訴於第二審法院。
中　　華　　民　　國　　96　　年　　12　　月　　 31   日
                  刑事第五庭    書  記  官  劉怡芳
                                法      官  蔡欣怡
以上筆錄正本係照原本作成。
中　　華　　民　　國　　96　　年　　12　　月　　31　　日
                                書  記  官  劉怡芳
附錄本案論罪科刑法條全文：
刑法第302條第1項
私行拘禁或以其他非法方法，剝奪人之行動自由者，處5年以下
有期徒刑、拘役或3百元以下罰金。
刑法第339條之2第1項
意圖為自己或第三人不法之所有，以不正方法由自動付款設備取
得他人之物者，處3年以下有期徒刑、拘役或1萬元以下罰金。
刑法第346條第1項
意圖為自己或第三人不法之所有，以恐嚇使人將本人或第三人之
物交付者，處6月以上5年以下有期徒刑，得併科1千元以下罰金
。
